【裁判字號】    92,裁,1140
【裁判日期】    920821
【裁判案由】    入出境
【裁判全文】
最  高  行  政  法  院  裁  定                  九十二年度裁字第一一四○號
    上  訴  人  乙○○
    被 上訴 人  財政部
    代  表  人  甲  ○
右當事人間因入出境事件，上訴人對於中華民國九十一年五月十七日臺北高等行政法
院九十年度訴字第三五四七號判決，提起上訴，本院裁定如左：
    主  文
上訴駁回。
上訴審訴訟費用由上訴人負擔。
    理  由
一、按對於高等行政法院判決上訴，非以其違背法令為理由，不得為之，行政訴訟法
    第二百四十二條定有明文。是對於高等行政法院判決上訴，若未具體說明原判決
    違背何項法令、不適用或如何適用不當之具體情事，即非主張原判決違背法令以
    為上訴理由，其上訴不應准許。
二、本件上訴意旨略以：本案無限好公司既已依法清算完結，經臺南地方法院八十八
    年十二月十五日八十八南院鵬民子司字第五七號函准清算完結備查在案，則應已
    符合限制欠稅人或欠稅營利事業負責人出境實施辦法第五條第五款之規定，自應
    解除上訴人之出境限制，原判決似有不適用法規之違誤。又查公司之清算依公司
    法之規定，係授權由所在地之普通法院審核，故清算是否合法，該公司所在地之
    法院始有權加以論斷，原判決自行率斷，顯非適法。另上訴人於原審引用之財政
    部七十九年十月二十七日台財稅第七九○三二一三八號函及八十年二月二十一日
    台財稅第八○一二四一七四三號函，該二函釋既已向法院聲報清算完結經法院准
    予備查為法人人格消滅之原因，此有利之法令，原判決竟拒絕援用，顯有司法干
    涉行政之嫌。另上訴人係於民國八十八年七月二十三日就任清算人，就任當時已
    無原判決所稱應收票據以及應收帳款之存在，上訴人如何去收取？原判決未查明
    事實，其判決顯有偏頗之違法等語。惟查，原判決以法人人格之消滅，依民法、
    公司法等有關規定，均以完成合法清算為前提，如尚未完成合法清算，縱經法院
    准予清算完結之備查，仍不生清算完結之效果。清算人向法院聲報清算完結，僅
    為備案性質，法院所為准予備案之處分，並無實質上之確定力，是否發生清算完
    結之效果，應視是否完成合法清算而定。無限好公司前經臺灣省政府建設廳以八
    十四年九月二十七日建三丙字第四三九○四○號函准予解散登記，上訴人於八十
    八年七月二十三日就任無限好公司清算人，惟無限好公司決算申報時所附八十四
    年九月資產負債表上尚有應收票據一四、九三四、○○○元，其他應收款二、○
    ○○元及應付票據五四六、○九七元，股東往來一一、三五六、四一四元，而清
    算申報所附清算前資產負債表則未列上述科目，且清算所得申報書未列收取債權
    損失，亦未提示證明文件，逕將其淨額列為累積虧損，顯與民法第四十條第三項
    、公司法第八十四條、第八十八條、第九十二條但書、第三百二十七條及第三百
    三十一條第三項但書等規定有違。另比較無限好公司八十三、八十四年度資產負
    債表，尚有生財器具剩餘帳面價值四一、一二六元未變賣，此有原法院所調之臺
    南地方法院八十八年度司字第五七號卷可稽，上訴人為無限好公司之清算人，既
    未依公司法第八十四條規定，執行收取債權、清償債務、分派盈餘或虧損、分派
    賸餘財產等職務，顯見無限好公司清算程序尚未依法完成終結，認被上訴人以該
    公司欠繳營業稅本稅一、六四三、三二八元，否准上訴人解除限制出境之申請，
    並無違誤等情，就上訴人主張各節，業已詳予審酌，並明不足採取之理由；至
    財政部七十九年十月二十七日台財稅第七九○三二一三八號函及八十年二月二十
    一日台財稅第八○一二四一七四三號函釋，亦以公司須經依法清算完結，其法人
    格始為消滅，原判決認無限好公司並未依法清算完結，不能適用該等函釋，亦無
    不合。上訴人仍執詞主張清算是否合法，應以法院核准清算完結之公文為論斷之
    依據，惟對於原判決究竟如何違背法令，並未具體指摘，其任依自己所認知之法
    律見解主張原判決違誤，並對原審法院依職權所為之事實認定指摘其不當，依首
    開規定及說明，難認已合法表明上訴理由。其上訴為不合法，應予駁回。
三、依行政訴訟法第二百四十九條第一項前段、第一百零四條、民事訴訟法第九十五
    條、第七十八條，裁定如主文。
中    華    民    國    九十二      年      八        月      二十一    日
                    最 高 行 政 法 院  第 五 庭
                                審 判 長 法  官      徐  樹  海
                                         法  官      蔡  進  田
                                         法  官      鄭  淑  貞
                                         法  官      姜  仁  脩
                                         法  官      林  茂  權
右  正  本  證  明  與  原  本  無  異
                                         法院書記官  阮  桂  芬
中    華    民    國    九十二      年      八        月    二十二      日


司法院資訊處製作；財團法人民間司法改革基金會備份。
